【裁判字號】    95,聲再,21
【裁判日期】    950217
【裁判案由】    侵占等
【裁判全文】
臺灣高等法院刑事裁定                  95年度聲再字第21號
    再審聲請人
    即受判決人  甲○○原名張.
                       3樓
上列聲請人因侵占等案件，對於本院94年度上易字第1762號，中
華民國94年12月23日第二審確定判決（台灣台北地方法院94年度
易字第643號，起訴案號：台灣台北地方法院檢察署93年度偵字
第7447號），聲請再審，本院裁定如下：
    主  文
再審之聲請駁回。
    理  由
一、再審聲請意旨略以：再審聲請人為幫旗下業務員招攬之新保
    戶曲全榮、斯培德等代繳保費，而私下調度保戶張超亮、王
    淑楨之保費，係為免客戶保單失效，在現今保險業界中，屢
    見不鮮。且新保戶暫時無法繳納第一期保費，而由保險業務
    員代繳，更是時有所聞，此種善意代繳之行為，難以成立詐
    欺取財罪。況再審聲請人幫曲全榮、斯培德等代繳保費後，
    曲全榮、斯培德等隨即償還再審聲請人代墊之保費，並依約
    繼續繳納保費，難認再審聲請人有詐欺取財之犯意。另再審
    聲請人就侵占部分已坦承犯行，且積極與告訴人即保誠人壽
    公司尋求和解，並陸續償還告訴人所損失之一百九十餘萬元
    ，剩餘款項欲以二年半期間分期攤還，嗣因遭告訴人公司經
    理周容（即周自屏）詐騙，誤認所餘款項業經周容清償告訴
    人，再審聲請人始未繼續給付積欠告訴人剩餘之款項，並非
    不願賠償告訴人之損失。原確定判決就上開重要證據漏未審
    酌，遽認再審聲請人構成詐欺取財罪，且撤銷原審判決後，
    未為緩刑之宣告，尚有違誤云云。
二、按刑事訴訟法第421條規定，不得上訴於第三審法院之案件
    ，除前條規定外，其經第二審確定之有罪判決，如就足生影
    響於判決之重要證據漏未審酌者，亦得為受判決人之利益，
    聲請再審。所謂「足生影響於判決之重要證據漏未審酌」，
    係指當事人於第二審法院判決前，所提出之證物，足以影響
    、變更判決結果，而法院漏未審酌而言。如當事人所提出之
    證物，不足以影響判決結果，或第二審法院依調查之結果，
    本於論理法則、經驗法則，取捨證據後，認定事實者，則不
    包括之。
三、經查：再審聲請人明知王淑禎、張超亮之保單已於民國（下
    同）91年3月16日失效，竟意圖為自己不法之所有，於同年
    12月底去電王淑禎，隱匿上情而佯稱要收取第三期保費，致
    王淑禎陷於錯誤，而於92年1月27日以匯款之方式將第三期
    保費3百20萬元匯入再審聲請人設於富邦銀行民生分行之000
    00000000000號帳戶內，得手後，再將該款項領出分別借與
    不知情之慶容通訊處同事樊嘉嘉、邱素真及陳玉秀，用以繳
    交其保戶之保費，自有為自己不法所有之意圖，並使人陷於
    錯誤而交付財物，已構成詐欺取財罪，再審聲請人辯稱現今
    保險業界中，保險業務員為免客戶保單失效而先行為保戶代
    墊保費之情事，屢見不鮮，甚因新保戶暫時無法繳納第一期
    保費，而由保險業務員代繳，更是時有所聞，此種善意代繳
    之行為，難認成立詐欺取財罪云云，尚有誤會，且不足影響
    原確定判決之結果。另再審聲請人辯稱遭告訴人公司經理周
    容（即周自屏）詐騙，而誤認所餘款項業經其向告訴人公司
    清償，而始未繼續給付告訴人公司剩餘之款項，原確定判決
    撤銷原審判決後，並未為緩刑之宣告，自有違誤云云。惟緩
    刑之宣告為法院刑罰權之運用，除應具備刑法第74條所定條
    件外，並須有可認為以暫不執行刑罰為適當之情形，始得為
    之，乃屬法院裁判時得依職權自由裁量之事項，並非刑事訴
    訟法第420條、第421條所規定之聲請再審理由，再審聲請人
    執此爭辯，亦無足取。綜上所述，本件再審聲請人所持再審
    聲請理由，或不足以影響本件原確定判決之結果，或非得聲
    請再審之理由，且原審確定判決亦無重要證據漏未斟酌之情
    形，再審聲請人聲請再審，為無理由，應予駁回。
據上論斷，應依刑事訴訟法第434條第1項，裁定如主文。
中    華    民    國    95    年    2    月    17     日
                  刑事第十七庭  審判長法  官  陳貽男
                                      法  官  孫惠琳
                                      法  官  高明哲
以上正本證明與原本無異。
不得抗告。
                                      書記官  李垂福
中    華    民    國    95    年    2     月    20    日


司法院資訊處製作；財團法人民間司法改革基金會備份。
